---
title: "TESI Prophet"
author: "Renna Francesco"
date: "2023-12-28"
output:
  word_document: default
  html_document:
    df_print: paged
  pdf_document: default
editor_options: 
  chunk_output_type: inline
---

```{r setup, include=FALSE}
knitr::opts_chunk$set(echo = TRUE)
library(reticulate)
knitr::knit_engines$set(python = reticulate::eng_python)
```

## Capitolo 4: Confronto tra Prophet e Reti LSTM


# Introduzione

Nel corso del presente elaborato, sono stati esplorati due approcci distinti per la previsione di una serie storica, confrontando la precisione e l'efficacia del metodo basato sulla libreria Prophet e quello basato sulle Reti Neurali Artificiali. Nello specifico, si studia quanto precisamente è possibile “prevedere” il fatturato di 30 giorni nel futuro di due ipotetiche aziende.

È importante notare che per ciascun metodo è stato adottato un approccio attento alla scelta del dataset di input al fine di ottenere risultati significativi. Per l'analisi con la libreria Prophet sono stati presi in considerazione dati giornalieri, fornendo una granularità temporale dettagliata. D'altra parte, nell'applicazione delle Reti Neurali, è stato utilizzato un dataset contenente dati espressi su base mensile.


# Prophet

In questo

Prima di iniziare con l'analisi è necessario caricare tutte le dovute librerie utili alla causa.

```{r}
library(readxl)
library(scales)
library(patchwork)
library(ggplot2)
library(dplyr)
library(lubridate)
library(prophet)
```

```{r}
data = read_excel("C:/Users/kekko/OneDrive/Desktop/FRANCESCO/TESI/dati/Tomato.xlsx", sheet = 'aa')

print(data)
```


# Python


```{python}
import numpy as np
import pandas as pd
import matplotlib.pyplot as plt
from sklearn.linear_model import LinearRegression
from sklearn.preprocessing import MinMaxScaler
from sklearn.metrics import mean_squared_error, mean_absolute_error, r2_score
from keras.models import Sequential
from keras.layers import LSTM, Dense

```


```{python}

df = pd.read_excel("C:/Users/kekko/OneDrive/Desktop/TESI/dati/dff.xlsx", sheet_name = 'df')
df = df.set_index('Data')

# Visualizzazione del DataFrame risultante
print(df)
```


```{python}
df.plot(y = 'Fatturato', kind='line')
plt.title('Fatturato nel tempo')
plt.xlabel('Data')
plt.ylabel('Fatturato')
plt.show()
plt.figure()
```

```{python}
# Creare una sequenza univariata dal DataFrame
def create_univariate_sequence(df_column, n_steps):
    sequence = df_column.tolist()
    X, y = list(), list()
    for i in range(len(sequence)):
        # trovare la fine del pattern corrente
        end_ix = i + n_steps
        # controllare se siamo oltre la lunghezza della sequenza
        if end_ix > len(sequence) - 1:
            break
        # raccogliere le parti di input e output del pattern corrente
        seq_x, seq_y = sequence[i:end_ix], sequence[end_ix]
        X.append(seq_x)
        y.append(seq_y)
    return np.array(X), np.array(y)
```


```{python}
# Scegliere il numero di passi temporali
n_steps = 3

# Creare la sequenza di input e output utilizzando la colonna "Fatturato"
X, y = create_univariate_sequence(df['Fatturato'], n_steps)

# Standardizzare i dati
scaler = MinMaxScaler(feature_range=(0, 1))
X = scaler.fit_transform(X)
y = scaler.fit_transform(y.reshape(-1, 1))

# Ridimensionare da [samples, timesteps] a [samples, timesteps, features]
n_features = 1
X = X.reshape((X.shape[0], X.shape[1], n_features))

# Dividere il set in Train e Test
train_size = int(len(X) * 0.8)
test_size = len(X) - train_size
X_train, X_test = X[0:train_size], X[train_size:len(X)]
y_train, y_test = y[0:train_size], y[train_size:len(y)]
```


```{python}
# Definire il modello
model = Sequential()
model.add(LSTM(50, activation='relu', input_shape=(n_steps, n_features)))
model.add(Dense(1))
model.compile(optimizer='adam', loss='mse')

# Addestrare il modello
model.fit(X_train, y_train, epochs=200, verbose=0)
```


```{python}
loss_per_epoch = model.history.history['loss']
plt.plot(range(len(loss_per_epoch)),loss_per_epoch)
plt.show()
plt.figure()
```


```{python}
# Predire sul set di test
y_pred = model.predict(X_test, verbose=0)

# De-standardizzare le previsioni e i dati di test
y_pred_inv = scaler.inverse_transform(y_pred)
y_test_inv = scaler.inverse_transform(y_test)
```


```{python}
# Plot delle predizioni e dei veri dati
plt.figure(figsize=(9, 6))
plt.plot(y_test_inv, label='Dati Veri')
plt.plot(y_pred_inv, label='Predizioni')
plt.title('Predizioni vs Dati Veri')
plt.xlabel('Osservazioni')
plt.ylabel('Fatturato')
plt.legend()
plt.show()
```


```{python}
# Predire il valore successivo futuro
future_steps = 1
X_future = X[-future_steps:]
y_pred_future = []

for i in range(future_steps):
    y_pred_step = model.predict(X_future[i:i+1], verbose=0)
    y_pred_future.append(y_pred_step)

# De-standardizzare il valore futuro
y_pred_future_inv = scaler.inverse_transform(np.array(y_pred_future).reshape(-1, 1))

# Valore predetto
print(y_pred_future_inv)
```

```{python}
# Creare il modello di regressione lineare
m = LinearRegression()

# Adattare il modello ai dati
m.fit(np.array(y_test_inv).reshape(-1, 1), y_pred_inv)

# Ottenere i coefficienti della retta di regressione
slope = m.coef_[0]
intercept = m.intercept_

# Creare una serie di valori x per la retta di regressione
x_line = np.linspace(min(y_test_inv), max(y_test_inv), 100)
y_line = slope * x_line + intercept

# Creare lo scatter plot
plt.scatter(y_test_inv, y_pred_inv, marker='o', label='Dati')

# Aggiungere la retta di regressione
plt.plot(x_line, y_line, color='red', label='Regressione Lineare')

# Aggiungere etichette, titolo, legenda, etc. a piacere
plt.xlabel('y_test_inv')
plt.ylabel('y_pred_inv')
plt.title('Scatter Plot con Regressione Lineare')
plt.legend()

# Mostrare il plot
plt.show()

```


```{python}
# Calcola l'RMSE (Root Mean Squared Error)
rmse = np.sqrt(mean_squared_error(y_test, y_pred))

# Calcola il MAPE (Mean Absolute Percentage Error)
mape = np.mean(np.abs((y_test - y_pred) / y_test)) * 100

# Calcola l'R quadro
r2 = r2_score(y_test, y_pred) * 100

# Calcola il MSE (Mean Squared Error)
mse = mean_squared_error(y_test, y_pred)

# Stampa i risultati
print('RMSE:', rmse)
print('MAPE:', mape)
print('R^2:', r2)
print('MSE:', mse)
```















